臺灣高雄地方法院刑事判決
111年度訴字第260號
公  訴  人  臺灣高雄地方檢察署檢察官
被      告  陳春展



            張聖偉


            張聖欽


上列被告因傷害等案件，經檢察官提起公訴（110年度偵字第260
56號），本院判決如下：
    主  文
本件公訴不受理。
    理  由
一、公訴意旨略以：
　　被告兼告訴人陳春展(舅)，與被告兼告訴人張聖偉(甥)、被
    告兼告訴人張聖欽(甥）為舅甥關係。其等竟分別為下列之
    犯行：
  ㈠陳春展於民國110年9月24日9時15分許（起訴書誤載為16時47
    分許，業經檢察官當庭更正），在高雄市○○區○○路00巷00號
    住處內，基於毀損之犯意，徒手拔掉張聖偉、張聖欽於上址
    住處所裝設之攝影機，致該攝影機掉落毀損而不堪使用，足
    以生損害於張聖偉；而張聖偉、張聖欽見狀後，嗣竟於同日
    16時47分許，各基於公然侮辱之犯意，在高雄市林園區下厝
    路89巷，於公眾得以共見共聞之路口處，分別對陳春展辱罵
    如附表所示之言詞等語，足以貶損陳春展之人格及社會評價
    。
  ㈡張聖欽於110年9月25日17時8分許，在位於高雄市○○區○○路00
    巷00○00號住處門外，見陳春展路過時，因不滿陳春展毀損
    上開攝影機，遂上前與陳春展發生口角爭執，基於傷害之犯
    意，以胸膛推擠並徒手攻擊陳春展，致陳春展受有前胸壁擦
    傷併瘀紅、右上腹痛、兩側前臂擦傷瘀紅併右前臂皮膚缺損
    、右小腿擦傷等傷害，陳春展則不甘示弱，基於傷害之犯意
    ，徒手攻擊張聖欽，致張聖欽則受有左後頸痛、右手背側擦
    傷等傷害。
　　因認陳春展就犯罪事實㈠部分，係涉犯刑法第354條之毀損罪
    嫌、犯罪事實㈡部分，係涉犯同法第277條第1項之傷害罪嫌
    ；張聖偉就犯罪事實㈠部分，係涉犯同法第309條第1項之公
    然侮辱罪嫌；而張聖欽就犯罪事實㈠部分，係涉犯同法第309
    條第1項之公然侮辱罪嫌、犯罪事實㈡部分，係涉犯同法第27
    7條第1項之傷害罪嫌等語。
二、按告訴乃論之罪，告訴人於第一審辯論終結前，得撤回其告
    訴；又告訴經撤回者，法院應諭知不受理之判決，並得不經
    言詞辯論為之，刑事訴訟法第238條第1項、第303條第3款、
    第307條分別定有明文。 
三、本案被告陳春展、張聖偉、張聖欽因傷害等案件，經檢察官
    提起公訴，認陳春展係涉犯刑法第354條之毀損、同法第277
    條第1項之傷害等罪嫌；張聖偉係涉犯同法第309條第1項之
    公然侮辱罪嫌；而張聖欽則係涉犯同法第309條第1項之公然
    侮辱、同法第277條第1項之傷害等罪嫌，依同法第287條前
    段、第314條及第357條之規定，上開3罪均須告訴乃論。茲
    據告訴人陳春展、張聖偉、張聖欽3人於本院審理中達成和
    解，並相互撤回告訴，此有和解筆錄1份、撤回告訴狀3份在
    卷可佐。依據前開說明，爰不經言詞辯論，逕為諭知不受理
    之判決。
據上論斷，應依刑事訴訟法第303條第3款、第307條，判決如主
文。
中　　華　　民　　國　　111 　年　　5 　　月　　31　　日
                  刑事第七庭   審判長法　官  林柏壽
                                     法  官  陳力揚
                                     法  官  洪韻筑
以上正本證明與原本無異。
如不服本判決應於收受判決後20日內向本院提出上訴書狀，並應
敘述具體理由。其未敘述上訴理由者，應於上訴期間屆滿後20日
內向本院補提理由書(均須按他造當事人之人數附繕本)「切勿逕
送上級法院」。 
因疫情而遲誤不變期間，得向法院聲請回復原狀。
中　　華　　民　　國　　111 　年　　5 　　月　　31　　日
                                     書記官  蔡嘉晏
附表：
編號 行為人                    辱罵內容 1 張聖偉 「你北等你，幹你娘臭機掰」。 2 張聖欽 「我就是在罵你，沒路用整天在那哭爸哭母，幹你娘」。